【裁判字號】    95,上訴,828
【裁判日期】    950614
【裁判案由】    違反毒品危害防制條例
【裁判全文】
臺灣高等法院高雄分院刑事判決         95年度上訴字第828號
上  訴  人  臺灣高雄地方法院檢察署檢察官
上  訴  人
即  被  告  甲○○
上列上訴人等因被告違反毒品危害防制條例案件，不服臺灣高雄
地方法院95年度訴字第232 號中華民國95年3 月24日第一審判決
（起訴暨移送併辦案號：臺灣地方法院檢察署94年度毒偵字第96
11號、95年度毒偵字第953 號），提起上訴（移送本院併辦案號
：同署95年度毒偵字第3658、3862號），本院判決如下：
    主  文
原判決撤銷。
甲○○連續施用第一級毒品，累犯，處有期徒刑壹年肆月。
扣案之海洛因壹包（驗後淨重0.06公克，空包裝重0.17公克）、
壹小包（毛重0.2公克）均沒收銷燬之。
    事  實
一、甲○○於民國（下同）81年間，因違反肅清煙毒條例等案件
    ，經法院判處有期徒刑4 年4 月確定，於81年8 月31日入監
    執行，嗣於83年4 月26日假釋出監。詎甲○○於假釋期間又
    因違反肅清煙毒條例案件，經法院判處有期徒刑3 年3 月確
    定，經撤銷假釋後，執行殘刑2 年3 月4 日，嗣於87年12月
    31日假釋出監。詎甲○○於88年間之假釋期間又再度施用毒
    品，經撤銷假釋後，執行殘刑2 年8 月15日，嗣於93年5 月
    1 日執行完畢。而甲○○上開施用毒品之犯行，經臺灣高雄
    地方法院裁定送觀察勒戒後，認無繼續施用毒品之傾向，經
    臺灣高雄地方法院檢察署檢察官於88年11月23日，以88年毒
    偵字第2517號為不起訴處分確定。詎甲○○於89年間又再度
    施用毒品，經臺灣高雄地方法院裁定送觀察勒戒及強制戒治
    ，於90年9 月14日期滿而執行完畢，其起訴部分則經該院判
    處有期徒刑8 月確定，經與上開2 年8 月15日之殘刑合併執
    行後，於93年5 月1 日執行完畢。
二、甲○○仍不知悔改，於上開強制戒治執行完畢後5 年內，基
    於施用第一級毒品之概括犯意，自94年10月26日起至95年4
    月28日止，在高雄市○○區○○路171 巷7 號住處、高雄市
    楠梓區某公共廁所、高雄市○○區○○路元帝廟內公廁等地
    ，以將毒品海洛因加水後注入注射針筒再施打於手臂上之方
    式，連續施用第一級毒品海洛因多次。嗣分別於：(1)94年10
    月26日15時20分許，在高雄市政府警察局左營分局辦公室內
    ，員警經甲○○同意，採集其尿液送驗後呈嗎啡陽性反應。
    (2)94年11月16日12時30分許，在高雄市左營區○○○路401
    巷口，為警在甲○○身上扣得海洛因1 包（驗後淨重0.06公
    克，空包裝重0.17公克），且經甲○○同意，採集其尿液送
    驗後呈嗎啡陽性反應。(3)94年11月25日15時40分許，在高雄
    市政府警察局楠梓分局辦公室內，員警經甲○○同意採集其
    尿液送驗後，呈嗎啡陽性反應。(4)95年2 月24日19時許，因
    警方採集其尿液送驗後呈嗎啡陽性反應，經警通知到案。(5)
    95年4 月28日14時20分許，在高雄市○○區○○路499 巷60
    號前，為警查獲，扣得海洛因1 小包（毛重0.2 公克）。
三、案經高雄縣政府警察局左營分局及楠梓分局先後報告臺灣高
    雄地方法院檢察署檢察官偵查起訴及移送併案審理。
    理  由
一、上揭事實，業據上訴人即被告甲○○（下稱被告）於本院審
    理時坦承不諱，且被告為警查獲時所採集尿液經送驗確呈嗎
    啡陽性反應，有長榮大學尿液檢驗確認報告2 份及高雄市立
    凱旋醫院濫用藥物尿液檢驗報告3 份在卷可憑，復有第一級
    毒品海洛因1 包（驗後淨重0 點06公克，空包裝重0.17公克
    ，見卷附之法務部調查局鑑定通知書1 份）及1 小包（毛重
    0.2 公克）扣案可佐。足認被告之上開自白與事實相符，其
    有上揭連續施用第一級毒品海洛因之犯行，應堪認定。
二、被告於88年間因施用毒品案件，經原審法院裁定送觀察勒戒
    後，認無繼續施用毒品之傾向，經臺灣高雄地方法院檢察署
    檢察官於88年11月23日，以88年毒偵字第2517號為不起訴處
    分確定。又於89年間再度施用毒品，經原審法院裁定送觀察
    勒戒及強制戒治，於90年9 月14日戒治期滿而執行完畢之事
    實，有臺灣高等法院被告前案紀錄表1 份在卷可稽。是被告
    上開施用毒品之行為，既係於強制戒治期滿執行完畢後5 年
    內所為，其所犯毒品危害防制條例第10條第1 項之罪，依同
    條例第23條規定，自應依法追訴處罰。
三、查海洛因屬毒品危害防制條例第2 條第2 項第1 款所規定之
    第一級毒品。核被告所為，係犯毒品危害防制條例第10條第
    1 項之施用第一級毒品罪。被告持有第一級毒品，復進而施
    用，其持有毒品之低度行為，應為施用第一級毒品之高度行
    為所吸收，不另論罪。被告先後多次施用第一級毒品之犯行
    ，時間緊接，手段相同，觸犯同一罪名之罪，顯係基於概括
    犯意反覆為之，為連續犯，應依刑法第56條規定，以一罪論
    ，並加重其刑。又被告有如上開事實欄一所示之犯罪前科，
    而於93年5 月1 日執行完畢之事實，有臺灣高等法院被告前
    案紀錄表1 份在卷足憑，其於5 年內再犯有期徒刑以上之本
    罪，為累犯，應依刑法第47條規定加重其刑。被告同時有二
    種刑之加重事由，應依法遞加重之。檢察官雖僅就被告於上
    開事實欄(1)、(2)所示時地查獲之施用毒品犯行起訴，就其餘
    事實欄(3)、(4)、(5)所示時地查獲之施用毒品犯行未及起訴，
    惟此部分與已起訴部分有連續犯之裁判上一罪關係，依審判
    不可分之原則，其起訴效力應及於全部，本院自得就被告於
    事實欄(3)、(4)、(5)所示時地查獲之施用毒品犯行併予審理。
四、原審認被告罪證明確，予以論罪科刑，固非無見；惟被告於
    94年11月25日以後至95年4 月28日止仍有施用第一級毒品犯
    行（即上開事實欄(4)、(5)所示時地為警查獲查獲部分），原
    審未及審酌，尚有未洽。檢察官及被告執此聲明上訴，指摘
    原判決不當，均有理由，本院自應將原判決撤銷改判。審酌
    被告曾有多次施用毒品之犯罪前科，有上開前案紀錄表可憑
    ，仍不思戒除惡習，竟一再施用毒品，其戒絕毒品之意志尚
    不堅定，惟其施用毒品直接戕害自身，尚無害及他人，犯後
    又坦承犯行，態度良好等一切情狀，爰量處如主文第2 項所
    示之刑。扣案之海洛因1 包（驗後淨重0 點06公克，空包裝
    重0.17公克，見卷附之法務部調查局鑑定通知書1 份）及1
    小包（毛重0.2 公克），均屬第一級毒品，爰依毒品危害防
    制條例第18條第1 項前段規定，併予宣告沒收銷燬之（其包
    裝因包覆該毒品，其上顯留有該毒品之殘渣，衡情自難與之
    剝離，當應整體視之為毒品，連同該包裝併予宣告沒收銷燬
    之）。至鑑驗耗用之第一級毒品海洛因既已滅失，自毋庸宣
    告沒收銷燬。
據上論斷，應依刑事訴訟法第369 條第1 項前段、第364 條、第
273 條之1 第1 項、第299 條第1項 前段，毒品危害防制條例第
10條第1 項、第18條第1 項前段，刑法第11條前段、第56條、第
47條，判決如主文。
本案經檢察官許月雲到庭執行職務。
中    華    民    國    95    年    6     月    14    日
                  刑事第四庭    審判長法  官 蕭權閔
                                      法  官 陳吉雄
                                      法  官 林水城
以上正本證明與原本無異。
如不服本判決應於收受本判決後10日內向本院提出上訴書狀，其
未敘述上訴理由者，並得於提起上訴後10日內向本院補提理由書
狀（均須按他造當事人之人數附繕本）「切勿逕送上級法院」。
中    華    民    國    95    年    6     月    14    日
                                      書記官 吳新貞
附錄本件判決論罪科刑法條：
毒品危害防制條例第10條第1項
施用第一級毒品者，處 6 月以上 5 年以下有期徒刑。


司法院資訊處製作；財團法人民間司法改革基金會備份。
